【裁判字號】    90,上易,1501
【裁判日期】    901031
【裁判案由】    詐欺
【裁判全文】
臺灣高等法院高雄分院刑事判決                    九十年度上易字第一五一號
    上  訴  人
    即自訴人    乙○○
    被      告  甲○○
右上訴人因被告詐欺案件，不服臺灣高雄地方法院九十年度自字第二五０號中華民國
九十年七月十一日第一審判決，提起上訴，本院判決如左：
      主  文
上訴駁回。
      理  由
一、自訴意旨略以：被告於民國八十二年六月九日告知金麗景歌唱店需要駐唱小姐，
    每人每天駐唱費新台幣（下同）五千元，檔期是二十天，總計十萬元，自訴人因
    與該店不熟，特委任被告全權處理，迄同年六月三十日秀場到期，要取款時，被
    告竟避不見面，直到同年十一月二十六日在該店遇到被告，經自訴人再三催討欠
    款，被告當場開具本票乙張面額十萬元，言明同年十二月十五日定能償還欠款，
    迨自訴人取款時，被告並無償還欠款，更避不見面，被告顯有詐欺之行為，並提
    出本票乙張為證。
二、自訴人認被告涉犯上開罪嫌，係以其指訴及卷附本票乙張，資為論罪依據。訊據
    被告坦承上開本票確係伊所簽發，惟否認詐欺犯行，辯稱：伊並未經營金麗景歌
    唱店，而係在七十幾年間經營金沙堡ＫＴＶ，嗣因經營不善，需錢週轉而簽發不
    少本票給地下錢莊，並因無法還款，就由地下錢莊之人在原址經營，以抵償所欠
    之債務，本票並非開給自訴人，亦不認識自訴人，當時伊曾開票向許多人調現借
    錢，但沒有向自訴人借過錢，自訴意旨是自訴人編造，自訴人可能是受讓他人債
    權再來訴訟等語。
三、按犯罪事實應依證據認定之，無證據不得推定其犯罪事實；又不能證明被告犯罪
    或其行為不罰者，應諭知無罪之判決，刑事訴訟法第一百五十四條、第三百零一
    條第一項分別定有明文。次按刑法第三百三十九條第一項詐欺罪之成立，以意圖
    為自己或第三人不法所有，以詐術使人將本人或第三人之物交付為要件。所謂以
    詐術使人交付，必須被詐欺人因其詐術而陷於錯誤，若其所用方法不能認為詐術
    ，亦不致使人陷於錯誤，即不構成該罪，最高法院四十六年台上字第二六０號判
    例參照。
四、經查：自訴人雖以被告因經營ＫＴＶ要駐唱小姐，遂聯絡自訴人，以每人每天五
    千元，檔期二十天，經自訴人安排小姐駐唱後，屆期被告即避不見面，嗣再遇被
    告，經被告簽發本票，惟屆期仍不付款為由，認被告有詐欺罪嫌，惟查
（一）自訴人於本院審理中供稱「（包秀係何人跟你接洽的？）當時有人打電話給我
      ，我跟林碧玉一起去，原先他告訴我們是金麗景，但我們去的時候，看到的是
      金沙堡，當時有現場經理，被告當時並沒有在場，現場經理跟我們談，我們之
      後才知道那位是他太太，要取款的時候，我們去找他們談，他們跟我們說要跟
      董事長談，我們之後都沒有找到他，直到十月二十六日才碰到被告，被告才簽
      發六張本票，一張給我，五張給同業林碧玉」，足證自訴人到現場談小姐駐唱
      時，被告並未在場，又自訴人雖稱現場經理係被告之太太云云，惟與自訴人同
      去之證人林碧玉於本院調查時證稱係被告公司之一位總經理向伊稱需要駐唱小
      姐，該位總經理名字忘記了等語，且證人林碧玉同時並稱伊與自訴人在被告之
      店內要本票時，當時被告太太還在吧台工作等語，若總經理即係被告之太太，
      則林碧玉當庭既能記憶被告之妻仍在吧台工作，則其何不稱總經理即係被告之
      妻，而卻稱名字忘記等語，從而在現場與自訴人及證人林碧玉商談駐唱小姐一
事，應非被告之妻甚明。
（二）又自訴人雖於本院調查時，稱被告有打電話說要駐唱小姐云云，惟此為被告所
      堅決否認，且在並未謀面，只憑一通電話，即要確認係被告所打，亦難令人置
      信。
（三）自訴人雖又以持有被告簽發之本票，且證人林碧玉亦證稱該本票係被告因駐唱
      小姐之費用而簽發給自訴人，認被告確有向自訴人要求安排駐唱小姐，惟被告
      堅決否認有簽本票給自訴人及證人林碧玉，而林碧玉係自訴人之妻妹，其證詞
      難免有偏頗之虞，況林碧玉初稱「那時被告公司有一位總經理，姓什麼我忘記
      了，他在現場負責，但到期他說沒有錢，要我們找負責人，被告才在八十一年
      年開本票給我」，嗣則稱「被告說他開店要我們帶小姐去，有三個二十天的檔
      期，有二個三十天的檔期，二十天檔期到的時候，我去找被告，被告要我等三
      十天的檔期到的時候再去找他，我去找的時候，就找不到被告了：：」，先則
      稱總經理稱沒有錢，要伊找負責人即被告，嗣則稱二十天檔期到期時，被告對
      伊說等三十天的檔期到的時候再去找被告，先後供詞已有矛盾，是證人林碧玉
      之證詞亦不能採為不利被告之證據，況本票係流通證券，而自訴人所持之本票
      ，並未有禁止背書轉讓之記載，則被告所辯伊向地下錢莊簽本票借錢之後，再
      轉由自訴人持票等語，亦非無可能。
五、綜上所述，本件查無積極證據足認被告有向自訴人要約，請小姐到金沙堡ＫＴＶ
    駐唱，尚難遽認被告有詐欺犯行，且查無其他任何積極事證足以證明有自訴意旨
    所稱之情事，原審為被告無罪之諭知，經核並無違誤，自訴人上訴意旨，猶指陳
    詞及舉林碧玉為證，主張被告有詐欺犯行，指摘原判決不當，為無理由，應予駁
    回。
據上論結，應依刑事訴訟法第三百六十八條，判決如主文。
中    華    民    國         九十       年      十      月    三十一    日
                              臺灣高等法院高雄分院刑事第五庭
                                  審判長法官  吳水木
                                        法官  洪慶鐘
                                        法官  趙文淵
右正本證明與原本無異。
不得上訴。
                                      書記官  唐奇燕
中    華    民    國         九十       年     十一     月      二      日
                                                                      Ｈ


司法院資訊處製作；財團法人民間司法改革基金會備份。
